臺灣新北地方法院刑事判決
111年度訴字第448號
公  訴  人  臺灣新北地方檢察署檢察官
被      告  張進貴


指定辯護人  謝維仁律師（義務辯護律師）
上列被告因違反毒品危害防制條例案件，經檢察官提起公訴（11
1年度偵字第11946號），本院判決如下：
    主    文
張進貴犯如附表「罪名及科刑」欄所示之罪，各處如附表「罪名
及科刑」欄所示之刑，並分別諭知如附表「沒收」欄所示之沒收
。應執行有期徒刑貳年陸月。
    犯罪事實
張進貴意圖營利而基於販賣第二級毒品之犯意，分別為下列行為
：
一、於民國110年12月10日14時45分許，在新北市○○區○○街0號之
    法務部○○○○○○○○接見室外吸菸區，以新臺幣（下同）1,000
    元之價格，販賣第二級毒品甲基安非他命1小包（約0.3公克
    ）予呂郁瑩。
二、於110年12月12日15時許，在上開接見室對面路邊，以2,000
    元之價格，販賣甲基安非他命1小包（約1公克）予呂郁瑩。
    理    由
一、上開犯罪事實，業據被告張進貴於偵查及本院審判中坦承不
    諱（111年度偵字第11946號卷〈下稱偵卷〉第20-21、164-165
    頁、111年度訴字第448號卷〈下稱本院卷〉第60、174頁），
    並經證人呂郁瑩於警詢及偵訊時證述明確（111年度他字第1
    874號卷〈下稱他字卷〉第7-8、86-87、103-104頁），且有監
    視器錄影畫面擷圖、車輛詳細資料報表、本院111年度聲搜
    字第346號搜索票、自願受搜索同意書、新北市政府警察局
    土城分局搜索及扣押筆錄、同分局扣押物品目錄表在卷可稽
    （他字卷第39-57、59、89-99頁、偵卷第63、67、69-75頁
    ），足認被告之自白與事實相符，堪予採信。又被告於偵訊
    時供稱其向上游購買1兩（即1臺兩＝37.5公克；另偵訊筆錄
    所載被告稱「半」兩甲基安非他命進價為4萬7,000元至4萬8
    ,000元等語，應屬「1」兩之口誤或誤繕，否則被告其後不
    應稱每公克甲基安非他命至少要向呂郁瑩收1,500元，始符
    其成本等語，附此敘明）甲基安非他命之成本約為4萬7,000
    元至4萬8,000元等語（偵卷第164-165頁），準此，其購買1
    公克甲基安非他命之成本約為1,253元至1,280元，且稱每公
    克甲基安非他命向呂郁瑩收取對價1,500元，堪認其已坦承
    營利之意圖。綜上所述，本案事證明確，被告犯行均堪認定
    ，應依法論科。
二、論罪科刑　　
　㈠核被告如犯罪事實欄一、二所為，均係犯毒品危害防制條例
    第4條第2項之販賣第二級毒品罪。被告各次意圖販賣而持有
    第二級毒品之低度行為，分別為其販賣第二級毒品之高度行
    為吸收，均不另論罪。
　㈡被告所犯上開2次販賣第二級毒品罪，犯意各別，行為互殊，
    應分論併罰。 
　㈢被告於偵查及本院審判中均已自白如犯罪事實欄一、二所示
    販賣甲基安非他命之事實，業如前述，均應依毒品危害防制
    條例第17條第2項規定減輕其刑。
　㈣被告於警詢時供出其本案毒品來源為綽號「大象」、「玲玲
    」之情侶（偵卷第22-23頁），嗣被告進而配合警方偵辦「
    大象」、「玲玲」之人，而於111年3月21日查獲另案被告于
    城林（即「玲玲」），于城林於警詢時則供稱「大象」為其
    男友林永豊，其2人曾一同販賣（甲基）安非他命予被告，
    詳細時間已經忘記等語（本院卷第94頁），並有新北市政府
    警察局土城分局111年6月27日新北警土刑字第1113735816號
    函附刑事案件報告書在卷可參（本院卷第81-86頁），堪認
    被告所稱上情尚值採信，是就其如犯罪事實欄一、二所示販
    賣甲基安非他命之犯行，均應適用毒品危害防制條例第17條
    第1項規定減輕其刑，並依法遞減之。
　㈤爰審酌被告漠視第二級毒品之危害性及法令禁制，先後向呂
    郁瑩販賣甲基安非他命以牟取不法利益，所為實無足取，惟
    念被告已坦承犯行，並配合警方查緝毒品上游，犯後態度良
    好，兼衡其犯罪之動機、目的、手段、販毒數量及所獲利益
    、於本院審理時所述之教育程度、工作及家庭生活狀況等一
    切情狀，分別量處如主文所示之刑（詳如附表「罪名及科刑
    」欄所示）。又被告2次販賣甲基安非他命之日期相近，且
    對象均為呂郁瑩，犯罪情節類似，復係侵害同一社會法益，
    各罪間之獨立程度較低，爰再審酌本案一切情狀而為整體之
    非難評價後，定其應執行之刑如主文所示。至辯護人雖請求
    本院適用刑法第59條減刑規定，惟本院已依法遞減被告之刑
    ，已如前述，遞減後法定最輕本刑為有期徒刑1年8月，實難
    認仍有何情輕法重之處，自無再予酌減之必要。
三、沒收
　㈠被告於本院審判中供稱有使用扣案之VIVO牌行動電話1支（含
    門號0000000000號SIM卡1枚，見偵卷第75頁之新北市政府警
    察局土城分局扣押物品目錄表）與呂郁瑩聯絡本案毒品交易
    事宜等語（本院卷第171-172頁），應依毒品危害防制條例
    第19條第1項規定宣告沒收。
　㈡被告於本院審判中供認有如犯罪事實欄一、二所載，分別向
    呂郁瑩收取價金1,000元、2,000元之事實，已如前述，均屬
    被告販賣第二級毒品之犯罪所得，應依刑法第38條之1第1項
    前段、第3項規定宣告沒收，並於全部或一部不能或不宜執
    行沒收時，追徵其價額。
據上論斷，應依刑事訴訟法第299條第1項前段，判決如主文。
本案經檢察官陳亭君提起公訴，檢察官邱稚宸到庭執行職務。
中　　華　　民　　國　　111 　　年    7    月    28   日
　　　　　　　　　刑事第四庭    審判長法　官　楊筑婷

　　　　　　　　　　　　　　　　　　　法　官　陳佳妤

　　　　　　　　　　　　　　　　　　　法　官　吳智勝
上列正本證明與原本無異。
如不服本判決，應於判決送達後20日內敘明上訴理由，向本院提
出上訴狀 (應附繕本) ，上訴於臺灣高等法院。其未敘述上訴理
由者，應於上訴期間屆滿後20日內向本院補提理由書「切勿逕送
上級法院」。
                                      書記官  薛力慈
中　　華　　民　　國　　111 　年　　7 　　月　　28　　日
附錄本案論罪科刑法條全文：
毒品危害防制條例第4條
製造、運輸、販賣第一級毒品者，處死刑或無期徒刑；處無期徒
刑者，得併科新臺幣3千萬元以下罰金。
製造、運輸、販賣第二級毒品者，處無期徒刑或10年以上有期徒
刑，得併科新臺幣1千5百萬元以下罰金。
製造、運輸、販賣第三級毒品者，處7年以上有期徒刑，得併科
新臺幣1千萬元以下罰金。
製造、運輸、販賣第四級毒品者，處5年以上12年以下有期徒刑
，得併科新臺幣5百萬元以下罰金。
製造、運輸、販賣專供製造或施用毒品之器具者，處1年以上7年
以下有期徒刑，得併科新臺幣150萬元以下罰金。
前五項之未遂犯罰之。
附表：　
編號 犯罪事實 罪名及科刑 沒收 1 如犯罪事實欄一所載。 販賣第二級毒品，處有期徒刑壹年拾月。 扣案VIVO牌行動電話壹支（內含門號○○○○○○○○○○號SIM卡壹枚）沒收；未扣案犯罪所得新臺幣壹仟元沒收，於全部或一部不能沒收或不宜執行沒收時，追徵其價額。 2 如犯罪事實欄二所載。 販賣第二級毒品，處有期徒刑貳年。 扣案VIVO牌行動電話壹支（內含門號○○○○○○○○○○號SIM卡壹枚）沒收；未扣案犯罪所得新臺幣貳仟元沒收，於全部或一部不能沒收或不宜執行沒收時，追徵其價額。